臺灣嘉義地方法院刑事判決
110年度交簡上字第11號
上  訴  人  
即  被  告  林家銘




上列上訴人即被告因過失傷害案件，不服本院中華民國109年12
月31日109年度朴交簡字第427號第一審簡易判決（聲請簡易判決
處刑案號：臺灣嘉義地方檢察署109年度調偵字第399號），提起
上訴，本院管轄之第二審合議庭判決如下：
    主  文
上訴駁回。
林家銘緩刑貳年，緩刑期間付保護管束，並應按附表所示之方式
，向告訴人周三福支付如附表所示之金額，及於本判決確定之日
起陸個月內接受法治教育課程肆小時。
    犯 罪 事 實 及 理 由
一、本案經本院合議庭審理結果，認原審認事用法及量刑均無不
    當，應予維持（詳後述），除證據部分，應補充「被告林家
    銘於本院準備程序暨審理時之自白及本院勘驗筆錄」外，其
    餘均引用原審簡易判決書所記載之犯罪事實、證據及理由。
二、被告林家銘上訴意旨略以：已與告訴人周三福成立調解，希
    望能夠判輕一點並給予緩刑等語（見本院簡上卷第74、80頁
    ）。
三、駁回上訴之理由：
　㈠按法官於有罪判決如何量處罪刑，甚或是否宣告緩刑，均為
    實體法賦予審理法官裁量之刑罰權事項，法官行使此項裁量
    權，自得依據個案情節，參酌刑法第57條所定各款犯罪情狀
    之規定，於法定刑度內量處被告罪刑；除有逾越該罪法定刑
    或法定要件，或未能符合法規範體系及目的，或未遵守一般
    經驗及論理法則，或顯然逾越裁量，或濫用裁量等違法情事
    之外，並不得任意指摘其量刑違法，最高法院80年台非字第
    743號、75年台上字第7033號、72年台上字第6696號、72年
    台上字第3647號著有判例可資參照。準此，法官量刑或未諭
    知緩刑，如非有上揭明顯違法之情事，自不得擅加指摘其違
    法或不當。
　㈡經查，原審認被告過失傷害罪證明確，因而適用刑事訴訟法
    第449條第1項、第454條第2項，刑法第284條前段、第41條
    第1項前段，刑法施行法第1條之1第1項等規定，審酌被告：
    ⑴高職畢業之智識程度；⑵務農，生活勉能維持；⑶於民國99
    年間，曾有1件過失傷害案件，經法院判刑確定，卻沒有因
    此記取教訓，仍未確實遵守交通規則，擅自闖越紅燈致生本
    案車禍事故；⑷本案車禍事故應負全部過失責任；⑸所為致告
    訴人周三福受有右膝部挫傷擦傷、左小腿挫傷、左手肘擦傷
    之傷害；⑹犯後坦承犯行等一切情狀，量處被告有期徒刑3月
    ，並諭知易科罰金之折算標準。經核原審認事用法，並無不
    合，且已依刑法第57條規定，就其科刑時應審酌及注意之事
    項詳加考量且敘明理由，並未逾越法定刑度，復未濫用自由
    裁量之權限，所為量刑亦無不當或違法，且無輕重失衡之情
    形，應予維持。被告上訴請求從輕量刑，尚屬無據。
　㈢從而，本件被告之上訴，為無理由，應予駁回。
四、諭知緩刑之說明：
　  被告前雖曾因竊盜案件，經臺灣雲林地方法院以102年度簡
    字第118號判決應執行有期徒刑10月確定，於104年4月3日徒
    刑執行完畢後，5年以內未曾因故意犯罪受有期徒刑以上刑
    之宣告，有臺灣高等法院被告前案紀錄表1份可按（見本院
    簡上卷第24-28頁）。參以被告始終坦承犯行，且本案上訴
    後業與告訴人周三福於本院朴子簡易庭成立調解，有本院11
    0年度朴簡調字第20號調解筆錄1分在卷可憑（見本院簡上卷
    第67-69頁），並於本院審理時當庭允諾會按期履行（見本
    院簡上卷第79頁），顯具悔意，堪認被告經本件偵、審程序
    ，足以使其心生警惕，應當無再犯之虞，故本院認為對被告
    所宣告之刑，以暫不執行為適當，乃依刑法第74條第1項第2
    款之規定，諭知緩刑2年。惟為確保被告按時履行上開調解
    成立之內容，並促使其日後得以知曉正確之法律觀念，爰依
    刑法第74條第2項第3款、第8款之規定，併諭知被告應依上
    開調解筆錄內容向告訴人周三福支付損害賠償（金額、給付
    方式均詳如附表所示），及於本判決確定之日起6個月內接
    受法治教育4小時。再依刑法第93條第1項第2款之規定，宣
    告在緩刑期間付保護管束，由觀護人輔以適當督促，並發揮
    附條件緩刑制度之立意，以觀後效。倘被告未遵循本院所諭
    知緩刑期間之各項負擔，情節重大者，檢察官得依刑事訴訟
    法第476條、刑法第75條之1第1項第4款之規定，聲請撤銷本
    件緩刑之宣告，併此敘明。
據上論斷，應依刑事訴訟法第455條之1第1項、第3項、第364條
、第368條、第373條，刑法第74條第1項第2款、第2項第3款、第
8款、第93條第1項第2款，判決如主文。
本案經檢察官吳心嵐聲請簡易判決處刑，檢察官林俊良到庭執行
職務。
中　　華　　民　　國　　110 　年　　4 　　月　　15　　日
                  刑事第二庭    審判長法　官　林正雄
　　　　　　　　　                    法  官  黃美綾
　　　　　　　　　                    法  官  周欣怡
上列正本證明與原本無異。
本件不得上訴。
中　　華　　民　　國　　110 　年　　4 　　月　　15　　日

                                      書記官　賴心瑜
附錄本案論罪科刑法條：
中華民國刑法第284 條因過失傷害人者，處1 年以下有期徒刑、
拘役或10萬元以下罰金；致重傷者，處3 年以下有期徒刑、拘役
或30萬元以下罰金。
附表：
給付對象 給付金額 給付方式 備註 告訴人： 周三福 新臺幣13萬元 民國110年4月8日給付新臺幣（下同）9萬元（已履行），110年4月30日給付4萬元，如一期不履行，視為全部到期。 ①摘錄自本院110年度朴簡調字第20號調解筆錄（見本院簡上卷第67-69頁）。 ②履行情形則有本院電話紀錄可參（見本院簡上卷第85頁）。 
附件：
臺灣嘉義地方法院刑事簡易判決　　　109年度朴交簡字第427號
聲　請　人　臺灣嘉義地方檢察署檢察官
被　　　告　林家銘　男　（民國00年0月00日生）
                    身分證統一編號：Z000000000號
                    住雲林縣○○鄉○○村○○000號
上列被告因過失傷害案件，經檢察官聲請簡易判決處刑（109 年
度調偵字第399 號），本院判決如下：
    主  文
林家銘犯過失傷害罪，處有期徒刑參月，如易科罰金，以新臺幣
壹仟元折算壹日。
    犯 罪 事 實 及 理 由
一、本案引用檢察官聲請簡易判決處刑書有關犯罪事實欄暨證據
    並所犯法條欄之記載（如附件）。
二、核被告林家銘所為，係犯刑法第284 條前段之過失傷害罪。
    另被告肇事後，在有偵查犯罪職權之機關或公務員發覺前，
    於員警前往現場處理時，在場並當場承認為肇事人等情，有
    嘉義縣警察局朴子分局交通分隊道路交通事故肇事人自首情
    形紀錄表1 紙在卷可憑（警卷21頁）。惟被告於偵查經臺灣
    嘉義地方檢察署發布通緝始到庭接受訊問，且於本院行調查
    程序時，亦未按時到庭，難認有接受裁判之意思，故不予依
    刑法第62條前段之規定以減輕其刑。
三、本院審酌被告：⑴高職畢業之智識程度；⑵務農，生活勉能
    維持；⑶於民國99年間，已曾有1 件過失傷害案件，經法院
    判刑確定，有臺灣高等法院被告前案紀錄表在卷可佐，卻沒
    有因此記取教訓，仍未確實遵守交通規則，擅自闖越紅燈致
    生本案車禍事故；⑷本案車禍事故應負全部過失責任；⑸所
    為致告訴人周三福受有右膝部挫傷擦傷、左小腿挫傷、左手
    肘擦傷之傷害；⑹犯後坦承犯行等一切情狀。本院認量處如
    主文所示之刑，並諭知易科罰金之折算標準，應屬適當。
四、依刑事訴訟法第449 條第1 項、第454 條第2 項，刑法第28
    4 條前段、第41條第1 項前段，刑法施行法第1 條之1 第1
    項，逕以簡易判決處刑如主文。
五、如不服本判決，應於判決送達之日起20日內，向本院提起上
    訴（應附繕本）。
本案經檢察官吳心嵐聲請簡易判決處刑
中　　華　　民　　國　 109　　年　　12　　月　　31　　日
                  朴子簡易庭    法  官  張佐榕
以上正本證明與原本無異。
如不服本判決，應於判決送達後20日內向本院提出上訴狀（應附
繕本）。告訴人或被害人如對於本判決不服者，應具備理由請求
檢察官上訴，其上訴期間之計算係以檢察官收受判決正本之日期
為準。
中　　華　　民　　國　 109　　年　　12　　月　　31　　日
                                書記官  連彩婷
附錄本判決論罪科刑法條全文
中華民國刑法第284條因過失傷害人者，處 1 年以下有期徒刑、
拘役或 10 萬元以下罰金；致重傷者，處 3 年以下有期徒刑、
拘役或 30 萬元以下罰金。

附件：檢察官109 年度調偵字第399 號聲請簡易判決處刑書之犯
      罪事實欄暨證據並所犯法條欄犯罪事實
一、林家銘於民國109 年1 月4 日上午10時55分許，駕駛車牌號
    碼0000-00 號自用小客車，沿嘉義縣朴子市四維路由南往北
    方向行駛，行經上開路段與三安路交岔路口時，原應注意遵
    守道路交通號誌，且依當時天候晴、日間自然光線、柏油路
    面乾燥無缺陷、無障礙物且視距良好之情形，並無不能注意
    之情事，竟未盡上開注意之義務，貿然闖越紅燈，適有周三
    福騎乘車牌號碼000-000 號普通重型機車沿三安路由西往東
    方向駛至，見狀閃避不及，二車因而碰撞，致周三福人、車
    倒地，並受有右膝部挫傷擦傷、左小腿挫傷、左手肘擦傷之
    傷害。林家銘肇事後，於員警到場處理時，旋即表明自己為
    肇事人而自首主動接受裁判。
二、案經周三福訴由嘉義縣警察局朴子分局報告偵辦。證據並所
    犯法條
一、上揭犯罪事實，業據被告林家銘於偵查中坦承不諱，核與證
    人即告訴人周三福於警詢及偵訊時證述情節相符，並有嘉義
    長庚紀念醫院診斷證明書、道路交通事故現場圖、道路交通
    事故調查報告表㈠㈡、行車紀錄器影像光碟、現場及車損照片
    等證據資料在卷可稽，被告犯嫌堪予認定。
二、核被告所為，係犯刑法第284 條前段之過失傷害罪嫌。又被
    告於警員到場處理時，表明自己為肇事人而接受調查裁判等
    情，有嘉義市政府警察局道路交通事故肇事人自首情形紀錄
    表1 紙在卷足憑，已合於自首之規定，請審酌依刑法第62條
    前段之規定減輕其刑。
三、依刑事訴訟法第451條第1項聲請逕以簡易判決處刑。